臺灣高等法院刑事裁定
110年度聲字第4558號
聲  請  人  臺灣高等檢察署檢察官
受  刑  人  呂理德



上列聲請人因受刑人數罪併罰有二裁判以上，聲請定其應執行之
刑（聲請案號：臺灣高等檢察署110年度執聲字第2029號），本
院裁定如下：
    主  文
呂理德犯如附表所示各罪所處之刑，應執行有期徒刑貳拾伍年。
    理  由
一、聲請意旨略以：上列受刑人即被告呂理德（下稱受刑人）因
    違反毒品危害防制條例等數罪，先後經判決確定如附表，應
    依刑法第53條、第51條第5款、第50條第1項第1款、第2項規
    定，定其應執行之刑，爰依刑事訴訟法第477條第1項聲請裁
    定等語。
二、按裁判確定前犯數罪者，併合處罰之，但得易科罰金之罪與
    不得易科罰金之罪，不在此限；前項但書情形，受刑人請求
    檢察官聲請定應執行刑者，依第51條規定定之；數罪併罰，
    有二裁判以上，依第51條之規定，定其應執行之刑；數罪併
    罰，分別宣告其罪之刑，宣告多數有期徒刑者，於各刑中之
    最長期以上，各刑合併之刑期以下，定其刑期，但不得逾30
    年，刑法第50條第1項但書第1款、第2項、第53條及第51條
    第5款定有明文。準此，如受刑人所犯之數罪中有原得易科
    罰金之罪者，因與他罪合併定執行刑，於裁判前所犯數罪兼
    有得易科罰金、不得易科罰金之罪混合時，應繫乎受刑人之
    請求與否，而非不問其利益與意願，一律併合處罰之。又按
    數罪併罰中之一罪，依刑法規定得易科罰金，若因與不得易
    科之他罪併合處罰結果而不得易科罰金時，原所易科部分所
    處之刑，自亦無庸為易科折算標準之記載，此經司法院大法
    官會議釋字第144號解釋甚明。另按法律上屬於自由裁量之
    事項，有其外部性界限及內部性界限，並非概無拘束，依據
    法律之具體規定，法院應在其範圍選擇為適當之裁判者，為
    外部性界限；而法院為裁判時，應考量法律之目的，及法律
    秩序之理念所在者，為內部性界限；法院為裁判時，二者均
    不得有所踰越。在數罪併罰，有二裁判以上，定其應執行之
    刑時，固屬於法院自由裁量之事項，然仍應受前揭外部性界
    限及內部性界限之拘束（最高法院94年度台非字第233號判
    決意旨參照）；而刑事訴訟法第370條第2項規定：「前項所
    稱刑，指宣告刑及數罪併罰所定應執行之刑。」已針對第二
    審上訴案件之定應執行之刑，明定有不利益變更禁止原則之
    適用，而分屬不同案件之數罪併罰，倘一裁判宣告數罪之刑
    ，曾經定其執行刑，再與其他裁判宣告之刑定其執行刑時，
    在法理上亦應同受此原則之拘束，亦即另定之執行刑，其裁
    量所定之刑期，不得較重於前定之執行刑加計後裁判宣告之
    刑之總和（最高法院103年度第14次刑事庭會議決議可供參
    考）。至受刑人犯應併合處罰之數罪，經法院以判決或裁定
    定其數罪之應執行刑確定者，該數罪是否執行完畢，均係以
    所定之應執行刑全部執行完畢為斷，其在定應執行刑之前已
    先執行之有期徒刑之罪，因嗣後與他罪合併定應執行刑，而
    由檢察官換發執行指揮書執行應執行刑者，其前已執行之有
    期徒刑部分，僅應予扣除，不能認為已執行完畢，非謂即不
    符數罪併罰要件，合先敘明。
三、經查，受刑人因違反毒品危害防制條例等46罪，分別經臺灣
    桃園地方法院及本院判處如附表編號1至46所示之刑，均經
    確定在案，此有上開各判決、本院被告前案紀錄表存卷可佐
    （聲請書附表編號14之罪之宣告刑誤載為有期徒刑3月；編
    號17之罪之犯罪日期誤載為107/08/14；編號45之罪之犯罪
    日期誤載為107/02/07；編號41至44之罪之判決確定法院與
    案號誤載為最高法院109年度台上字第5851號，均應更正如
    下）。又上開如附表所示之數罪，其中有得易科罰金之罪（
    附表編號2、4、6至11、13至16）與不得易科罰金之罪（附
    表編號1、3、5、12、17至46），固合於刑法第50條第1項但
    書第1款之規定，惟受刑人已於「臺灣桃園地方檢察署依102
    年1月23日修正之刑法第50條調查受刑人是否聲請定應執行
    刑調查表」上親自簽名捺印同意聲請定刑，有上開調查表附
    卷可參，則本件自應依刑法第50條第2項之規定，依同法第5
    1條規定定其應執行刑。
四、茲檢察官向最後事實審之本院聲請定其應執行之刑，本院審
    核認其聲請於法尚無不合，並審酌受刑人如附表各罪所示刑
    度之外部限制（總刑期為有期徒刑106年4月），先曾定應執
    行刑情形如附表備註欄所示，較長者有：①附表編號41至44
    之罪，前經臺灣桃園地方法院以108年度訴字第376、1233號
    判決定應執行有期徒刑7年6月，本院駁回上訴確定，②附表
    編號45、46之罪，前經臺灣桃園地方法院以108年度訴字第1
    235號判決定應執行有期徒刑16年2月，本院駁回上訴確定，
    核算後，內部限制總計為有期徒刑80年10月，實已均逾越法
    定30年限制太多，而無實益，本院斟酌受刑人主要係犯數次
    販賣第一、二級毒品之重罪，因此受判重刑，其餘亦均是毒
    品或列屬禁藥之相關較輕罪名，罪質類似、責任非難之重複
    性甚高，是參酌上開兩次較重之定刑結果之刑期加總，就附
    表各罪為整體非難評價後，參酌受刑人於110年12月23日針
    對本件定執行刑陳述：「無意見」（見本院卷第339頁陳述
    意見狀），於法定上限之下，定其應執行之刑如主文所示。
五、至附表編號1至5所示之罪刑，受刑人業已分別執行完畢，惟
    該等之罪既與其餘之罪合於數罪併罰之要件，則其數罪併罰
    所定應執行之刑尚未全部執行完畢，仍應就附表所示各合併
    定其應執行之刑，僅檢察官就已執行之部分，於換發執行指
    揮書時，予以扣除，附此敘明。
據上論斷，應依刑事訴訟法第477條第1項，刑法第53條、第51條
第5款，裁定如主文。
中　　華　　民　　國　　111 　年　　1 　　月　　27　　日
                  　刑事第八庭　審判長法　官　陳世宗
                                      法　官　林呈樵
                                      法　官　吳勇毅
以上正本證明與原本無異。
如不服本裁定，應於收受送達後五日內向本院提出抗告狀。
                                      書記官  許家慧
中　　華　　民　　國　　111 　年　　1 　　月　　27　　日
附表：
編號  1 2 3 罪名  施用第一級毒品罪 施用第二級毒品罪 施用第一級毒品罪 宣告刑  有期徒刑7月 有期徒刑3月 有期徒刑7月 犯罪日期  107/05/26 107/05/26 107/07/19 偵查（自訴）機關年度案號  桃園地檢107年度毒偵字第3468號 桃園地檢107年度毒偵字第3468號 桃園地檢107年度毒偵字第4813號 最後事實審 法院 桃園地院 桃園地院 桃園地院  案號 107年度審訴字第1657號 107年度審訴字第1657號 107年度審訴字第1653號  判決日期 107/12/19 107/12/19 107/12/19 確定判決 法院 桃園地院 桃園地院 桃園地院  案號 107年度審訴字第1657號 107年度審訴字第1657號 107年度審訴字第1653號  判決確定日期 108/02/12 108/02/12 108/02/12 是否為得易科罰金之案件  否 是 否 備註  桃園地檢108年度執字第4092號（已執畢） 桃園地檢108年度執字第4093號（已執畢） 桃園地檢108年度執字第4094號（已執畢） 

編號  4 5 6 罪名  施用第二級毒品罪 施用第一級毒品罪 施用第二級毒品罪 宣告刑  有期徒刑3月 有期徒刑7月 有期徒刑3月 犯罪日期  107/07/19 107/06/05為警採尿回溯26小時內之某時 107/02/28 偵查（自訴）機關年度案號  桃園地檢107年度毒偵字第4813號 桃園地檢107年度毒偵字第2056號等 桃園地檢107年度毒偵字第2056號等 最後事實審 法院 桃園地院 桃園地院 桃園地院  案號 107年度審訴字第1653號 107年度審訴字第1650號 107年度審訴字第1650號  判決日期 107/12/19 107/12/19 107/12/19 確定判決 法院 桃園地院 桃園地院 桃園地院  案號 107年度審訴字第1653號 107年度審訴字第1650號 107年度審訴字第1650號  判決確定日期 108/02/12 108/02/12 108/02/12 是否為得易科罰金之案件  是 否 是 備註  桃園地檢108年度執字第4095號（已執畢） 桃園地檢108年度執字第5485號（已執畢） 桃園地檢108年度執字第5486號     編號6至8前經桃園地院以107年度審訴字第1650號判決定應執行有期徒刑6月 

編號  7 8 9 罪名  施用第二級毒品罪 施用第二級毒品罪 施用第一級毒品罪 宣告刑  有期徒刑2月 有期徒刑3月 有期徒刑6月 犯罪日期  107/05/12 107/06/05上午某時 107/09/07為警採尿回溯26小時內之某時 偵查（自訴）機關年度案號  桃園地檢107年度毒偵字第2056號等 桃園地檢107年度毒偵字第2056號等 桃園地檢107年度毒偵字第6031號等 最後事實審 法院 桃園地院 桃園地院 桃園地院  案號 107年度審訴字第1650號 107年度審訴字第1650號 108年度審訴字第79號  判決日期 107/12/19 107/12/19 108/03/29 確定判決 法院 桃園地院 桃園地院 桃園地院  案號 107年度審訴字第1650號 107年度審訴字第1650號 108年度審訴字第79號  判決確定日期 108/02/12 108/02/12 108/04/20 是否為得易科罰金之案件  是 是 是 備註  桃園地檢108年度執字第5486號  桃園地檢108年度執字第6727號   編號6至8前經桃園地院以107年度審訴字第1650號判決定應執行有期徒刑6月  編號9至11前經桃園地院以108年度審訴字第79號判決定應執行有期徒刑11月 

編號  10 11 12 罪名  施用第二級毒品罪 持有第二級毒品純質淨重20公克以上罪 施用第一級毒品罪 宣告刑  有期徒刑2月 有期徒刑6月 有期徒刑7月 犯罪日期  107/09/01 107/09/06 106/05/26 偵查（自訴）機關年度案號  桃園地檢107年度毒偵字第6031號等 桃園地檢107年度毒偵字第6031號等 桃園地檢107年度撤緩毒偵字第300號 最後事實審 法院 桃園地院 桃園地院 桃園地院  案號 108年度審訴字第79號 108年度審訴字第79號 108年度審訴字第261號  判決日期 108/03/29 108/03/29 108/04/03 確定判決 法院 桃園地院 桃園地院 桃園地院  案號 108年度審訴字第79號 108年度審訴字第79號 108年度審訴字第261號  判決確定日期 108/04/20 108/04/20 108/04/26 是否為得易科罰金之案件  是 是 否 備註  桃園地檢108年度執字第6727號  桃園地檢108年度執字第7348號   編號9至11前經桃園地院以108年度審訴字第79號判決定應執行有期徒刑11月   

編號  13 14 15 罪名  施用第二級毒品罪 施用第一級毒品罪 施用第二級毒品罪 宣告刑  有期徒刑2月 有期徒刑5月 有期徒刑3月 犯罪日期  106/04/19 106/04/19 106/05/26 偵查（自訴）機關年度案號  桃園地檢107年度撤緩毒偵字第300號 桃園地檢107年度撤緩毒偵字第300號 桃園地檢107年度撤緩毒偵字第300號 最後事實審 法院 桃園地院 桃園地院 桃園地院  案號 108年度審訴字第261號 108年度審訴字第261號 108年度審訴字第261號  判決日期 108/04/03 108/04/03 108/04/03 確定判決 法院 桃園地院 桃園地院 桃園地院  案號 108年度審訴字第261號 108年度審訴字第261號 108年度審訴字第261號  判決確定日期 108/04/26 108/04/26 108/04/26 是否為得易科罰金之案件  是 是 是 備註  桃園地檢108年度執字第7349號     編號13至15前經桃園地院以108年度審訴字第261號判決定應執行有期徒刑8月   

編號  16 17 18 罪名  施用第二級毒品罪 持有第二級毒品純質淨重20公克以上罪 施用第一級毒品罪 宣告刑  有期徒刑3月 有期徒刑7月 有期徒刑7月 犯罪日期  107/10/10 107/08/19 107/08/18 偵查（自訴）機關年度案號  桃園地檢107年度毒偵字第7331號 桃園地檢107年度毒偵字第5371號等 桃園地檢107年度毒偵字第5371號等 最後事實審 法院 桃園地院 桃園地院 桃園地院  案號 108年度審易字第200號 108年度審訴字第640號 108年度審訴字第640號  判決日期 108/04/03 108/05/15 108/05/15 確定判決 法院 桃園地院 桃園地院 桃園地院  案號 108年度審易字第200號 108年度審訴字第640號 108年度審訴字第640號  判決確定日期 108/04/26 108/06/07 108/06/07 是否為得易科罰金之案件  是 否 否 備註  桃園地檢108年度執字第7371號 桃園地檢108年度執字第9503號     編號17、18前經桃園地院以108年度審訴字第640號判決定應執行有期徒刑11月  

編號  19 20 21 罪名  施用第一級毒品罪 持有第二級毒品純質淨重20公克以上罪 施用第一級毒品罪 宣告刑  有期徒刑8月 有期徒刑10月 有期徒刑8月 犯罪日期  107/10/17 107/10/18 107/05/12 偵查（自訴）機關年度案號  桃園地檢107年度毒偵字第6855號等 桃園地檢107年度毒偵字第6855號等 桃園地檢107年度毒偵字第3291號 最後事實審 法院 桃園地院 桃園地院 桃園地院  案號 108年度審訴字第946號 108年度審訴字第946號 108年度審訴字第275號  判決日期 108/12/05 108/12/05 108/12/19 確定判決 法院 桃園地院 桃園地院 桃園地院  案號 108年度審訴字第946號 108年度審訴字第946號 108年度審訴字第275號  判決確定日期 108/12/31 108/12/31 109/01/14 是否為得易科罰金之案件  否 否 否 備註  桃園地檢109年度執字第1259號  桃園地檢109年度執字第4608號   編號19、20前經桃園地院以108年度審訴字第946號判決定應執行有期徒刑1年2月   

編號  22 23 24 罪名  施用第一級毒品罪 持有第二級毒品純質淨重20公克以上罪 轉讓第二級毒品罪 宣告刑  有期徒刑7月 有期徒刑7月 有期徒刑8月 犯罪日期  107/01/22為警採尿回溯26小時內之某時  107/01/22  107/01/22 偵查（自訴）機關年度案號  桃園地檢107年度毒偵字第841號等 桃園地檢107年度毒偵字第841號等 桃園地檢107年度毒偵字第841號等 最後事實審 法院 桃園地院 桃園地院 桃園地院  案號 108年度訴字第79號 108年度訴字第79號 108年度訴字第79號  判決日期 109/03/13 109/03/13 109/03/13 確定判決 法院 桃園地院 桃園地院 桃園地院  案號 108年度訴字第79號 108年度訴字第79號 108年度訴字第79號  判決確定日期 109/04/15 109/04/15 109/04/15 是否為得易科罰金之案件  否 否 否 備註  桃園地檢109年度執字第7333號     編號22至24前經桃園地院以108年度訴字第79號判決定應執行有期徒刑1年4月   

編號  25 26 27 罪名  轉讓禁藥罪 販賣第一級毒品罪 販賣第一級毒品未遂罪 宣告刑  有期徒刑7月 有期徒刑6年 有期徒刑3年 犯罪日期  107/06/05 107/07/09 107/11/11 偵查（自訴）機關年度案號  桃園地檢108年度偵字第2550號 桃園地檢107年度偵字第32948號等 桃園地檢107年度偵字第32948號等 最後事實審 法院 桃園地院 桃園地院 桃園地院  案號 108年度訴字第691號 108年度訴字第98、291號 108年度訴字第98、291號  判決日期 109/07/30 109/03/31 109/03/31 確定判決 法院 桃園地院 桃園地院 桃園地院  案號 108年度訴字第691號 108年度訴字第98、291號 108年度訴字第98、291號  判決確定日期 109/09/01 109/07/23 （撤回上訴） 109/07/23 （撤回上訴） 是否為得易科罰金之案件  否 否 否 備註  桃園地檢109年度執字第13810號 桃園地檢109年度執字第19781號  

編號  28 29 30 罪名  販賣第二級毒品罪 販賣第二級毒品罪 販賣第二級毒品罪 宣告刑  有期徒刑3年8月 有期徒刑3年8月 有期徒刑3年9月 犯罪日期  107/08/09 107/08/16 107/08/15 偵查（自訴）機關年度案號  桃園地檢107年度偵字第32948號等 桃園地檢107年度偵字第32948號等 桃園地檢107年度偵字第32948號等 最後事實審 法院 桃園地院 桃園地院 桃園地院  案號 108年度訴字第98、291號 108年度訴字第98、291號 108年度訴字第98、291號  判決日期 109/03/31 109/03/31 109/03/31 確定判決 法院 桃園地院 桃園地院 桃園地院  案號 108年度訴字第98、291號 108年度訴字第98、291號 108年度訴字第98、291號  判決確定日期 109/07/23 （撤回上訴） 109/07/23 （撤回上訴） 109/07/23 （撤回上訴） 是否為得易科罰金之案件  否 否 否 備註  桃園地檢109年度執字第19781號   

編號  31 32 33 罪名  販賣第二級毒品罪 販賣第二級毒品罪 販賣第二級毒品罪 宣告刑  有期徒刑3年9月 有期徒刑3年9月 有期徒刑3年8月 犯罪日期  107/08/16 107/08/21 107/08/09 偵查（自訴）機關年度案號  桃園地檢107年度偵字第32948號等 桃園地檢107年度偵字第32948號等 桃園地檢107年度偵字第32948號等 最後事實審 法院 桃園地院 桃園地院 桃園地院  案號 108年度訴字第98、291號 108年度訴字第98、291號 108年度訴字第98、291號  判決日期 109/03/31 109/03/31 109/03/31 確定判決 法院 桃園地院 桃園地院 桃園地院  案號 108年度訴字第98、291號 108年度訴字第98、291號 108年度訴字第98、291號  判決確定日期 109/07/23 （撤回上訴） 109/07/23 （撤回上訴） 109/07/23 （撤回上訴） 是否為得易科罰金之案件  否 否 否 備註  桃園地檢109年度執字第19781號   

編號  34 35 36 罪名  販賣第二級毒品罪 販賣第二級毒品罪 販賣第一級毒品罪 宣告刑  有期徒刑3年9月 有期徒刑3年10月 有期徒刑6年 犯罪日期  107/08/12 107/08/19 107/08/12 偵查（自訴）機關年度案號  桃園地檢107年度偵字第32948號等 桃園地檢107年度偵字第32948號等 桃園地檢107年度偵字第32948號等 最後事實審 法院 桃園地院 桃園地院 桃園地院  案號 108年度訴字第98、291號 108年度訴字第98、291號 108年度訴字第98、291號  判決日期 109/03/31 109/03/31 109/03/31 確定判決 法院 桃園地院 桃園地院 桃園地院  案號 108年度訴字第98、291號 108年度訴字第98、291號 108年度訴字第98、291號  判決確定日期 109/07/23 （撤回上訴） 109/07/23 （撤回上訴） 109/07/23 （撤回上訴） 是否為得易科罰金之案件  否 否 否 備註  桃園地檢109年度執字第19781號   

編號  37 38 39 罪名  轉讓禁藥罪 轉讓禁藥罪 轉讓第一級毒品罪 宣告刑  有期徒刑7月 有期徒刑7月 有期徒刑8月 犯罪日期  107/08/13 107/09/09 107/08/21 偵查（自訴）機關年度案號  桃園地檢107年度偵字第32948號等 桃園地檢107年度偵字第32948號等 桃園地檢107年度偵字第32948號等 最後事實審 法院 桃園地院 桃園地院 桃園地院  案號 108年度訴字第98、291號 108年度訴字第98、291號 108年度訴字第98、291號  判決日期 109/03/31 109/03/31 109/03/31 確定判決 法院 桃園地院 桃園地院 桃園地院  案號 108年度訴字第98、291號 108年度訴字第98、291號 108年度訴字第98、291號  判決確定日期 109/07/23 （撤回上訴） 109/07/23 （撤回上訴） 109/07/23 （撤回上訴） 是否為得易科罰金之案件  否 否 否 備註  桃園地檢109年度執字第19781號   

編號  40 41 42 罪名  施用第一級毒品罪 販賣第二級毒品罪 販賣第二級毒品罪 宣告刑  有期徒刑8月 有期徒刑4年 有期徒刑4年 犯罪日期  107/12/09 107/08/21 107/08/25 偵查（自訴）機關年度案號  桃園地檢107年度偵字第32948號等 桃園地檢108年度偵字第4459號等 桃園地檢108年度偵字第4459號等 最後事實審 法院 桃園地院 本院 本院  案號 108年度訴字第98、291號 109年度上訴字第2167號 109年度上訴字第2167號  判決日期 109/03/31 109/09/09 109/09/09 確定判決 法院 桃園地院 本院 本院  案號 108年度訴字第98、291號 109年度上訴字 第2167號 109年度上訴字 第2167號  判決確定日期 109/06/11 （撤回上訴） 109/12/23 109/12/23 是否為得易科罰金之案件  否 否 否 備註  桃園地檢109年度執字第19781號 桃園地檢110年度執字第965號     編號41至44前經桃園地院以108年度訴字第376、1233號判決定應執行有期徒刑7年6月  

編號  43 44 45 罪名  販賣第二級毒品罪 販賣第二級毒品罪 販賣第一級毒品罪 宣告刑  有期徒刑4年2月 有期徒刑4年 有期徒刑15年8月 犯罪日期  107/08/26 107/08/29 107/02/08 偵查（自訴）機關年度案號  桃園地檢108年度偵字第4459號等 桃園地檢108年度偵字第4459號等 桃園地檢108年度偵字第12302號 最後事實審 法院 本院 本院 本院  案號 109年度上訴字第2167號 109年度上訴字第2167號 109年度上訴字第3804號  判決日期 109/09/09 109/09/09 109/12/31 確定判決 法院 本院 本院 本院  案號 109年度上訴字第2167號 109年度上訴字第2167號 109年度上訴字第3804號  判決確定日期 109/12/23 109/12/23 110/01/27 是否為得易科罰金之案件  否 否 否 備註  桃園地檢110年度執字第965號  桃園地檢110年度執字第2354號   編號41至44前經桃園地院以108年度訴字第376、1233號判決定應執行有期徒刑7年6月  編號45、46前經桃園地院以108年度訴字第1235號判決定應執行有期徒刑16年2月 

編號  46 以下空白  罪名  販賣第一級毒品罪   宣告刑  有期徒刑15年8月   犯罪日期  107/02/25   偵查（自訴）機關年度案號  桃園地檢108年度偵字第12302號   最後事實審 法院 本院    案號 109年度上訴字第3804號    判決日期 109/12/31   確定判決 法院 本院    案號 109年度上訴字第3804號    判決確定日期 110/01/27   是否為得易科罰金之案件  否   備註  桃園地檢110年度執字第2354號     編號45、46前經桃園地院以108年度訴字第1235號判決定應執行有期徒刑16年2月